【裁判字號】    92,訴,122
【裁判日期】    920417
【裁判案由】    毒品危害防制條例
【裁判全文】
臺灣宜蘭地方法院刑事判決                          九十二年度訴字第一二二號
    公  訴  人  臺灣宜蘭地方法院檢察署檢察官
    被      告  甲○○
右列被告因違反毒品危害防制條例案件，茲經檢察官提起公訴（九十一年度偵緝字第
二三號），本院判決如左：
    主  文
甲○○施用第一級毒品，處有期徒刑陸月，如易科罰金以參佰元折算壹日。
    事  實
一、甲○○前於民國（下同）九十年間因施用毒品案件，經本院依台灣宜蘭地方法院
    檢察署檢察官之聲請，本院以九十年度毒聲字第五三九號裁定送觀察、勒戒後，
    認無繼續施用毒品之傾向，經台灣宜蘭地方法院檢察署檢察官於九十年八月九日
    以九十年度毒偵字第一一０一號為不起訴處分確定。惟甲○○猶不能戒除施用毒
    品，復於九十年十一月二十九日下午，在宜蘭縣頭城鎮○○路○段一七八號住處
    ，以將第一級毒品海洛因置入針筒內注射手臂血管之方式，施用第一級毒品海洛
    因一次。嗣經警於九十年十一月三十日通知其定期採尿，於九十年十一月三十日
    下午一時二十分許甲○○至警局經警採集其尿液送驗後呈海洛因代謝物嗎啡之陽
    性反應，始悉上情。經臺灣宜蘭地方法院檢察署檢察官向本院聲請，由本院於九
    十一年二月十九日以九十一年度毒聲字第九一號裁定將其送勒戒處所觀察勒戒後
    ，認其有繼續施用毒品傾向，復經同署檢察官向本院聲請令入戒治處所施以強制
    戒治，由本院於九十一年四月四日以九十一年度毒聲字第二０八號裁定將其送戒
    治處所施以強制戒治一年。至九十一年八月二十二日始停止戒治付保護管束出所
    。
二、案經宜蘭縣警察局礁溪分局報請臺灣宜蘭地方法院檢察署檢察官偵查起訴。
    理  由
一、右揭事實，業據被告甲○○於本院審理期日坦承不諱，且被告於九十年十一月三
    十日經警通知其定期採尿，於九十年十一月三十日下午一時二十分許經警採集其
    尿液送請慈濟大學濫用藥物檢驗中心檢驗結果，確呈海洛因代謝物嗎啡之陽性反
    應，有慈濟大學濫用藥物檢驗中心檢驗總表及尿液編號對照表各乙份在卷可按，
    核與被告前述任意性自白之事實相符。被告前於九十年間因施用毒品案件，經本
    院依台灣宜蘭地方法院檢察署檢察官之聲請，以九十年度毒聲字第五三九號裁定
    將其送觀察、勒戒後，認無繼續施用毒品之傾向，經台灣宜蘭地方法院檢察署檢
    察官於九十年八月九日以九十年度毒偵字第一一０一號為不起訴處分確定，亦有
    前開不起訴處分書、被告之臺灣高等法院被告全國前案紀錄表、臺灣宜蘭地方法
    院檢察署刑案資料查註紀錄表、臺灣高等法院刑案紀錄簡覆表各一份在卷可按；
    而被告於經不起訴處分後五年內再犯毒品危害防制條例第十條第一項之施用第一
    級毒品海洛因之罪，經臺灣宜蘭地方法院檢察署檢察官向本院聲請，由本院於九
    十一年二月十九日以九十一年度毒聲字第九一號裁定將其送勒戒處所觀察勒戒後
    ，認其有繼續施用毒品傾向，經同署檢察官向本院聲請令入戒治處所施以強制戒
    治，由本院於九十一年四月四日以九十一年度毒聲字第二０八號裁定將其送戒治
    處所施以強制戒治一年，亦有前開裁定二件、臺灣宜蘭看守所附設勒戒處所九十
    一年三月二十八日有無繼續施用毒品傾向證明書一件附卷足參。足見被告係再犯
    毒品危害防制條例之罪，經觀察勒戒後，有繼續施用毒品之傾向。是本件事證明
    確，被告犯行堪以認定，應予依法論科。
二、查肅清煙毒條例業於八十七年五月二十日由總統以華總（一）義字第八七０００
    九九八六０號令將其名稱修正為毒品危害防制條例，並修正全文，於同年月二十
    二日生效。該條例第二條將具成癮性、濫用性為及對社會危害性之麻醉藥品與其
    製品及影響精神物質與其製品列為毒品，並將海洛因列為毒品危害防制條例第二
    條第二項第一款之第一級毒品。被告前曾因施用毒品，經執行觀察勒戒或戒治後
    為不起訴處分後，又另行起意為本件施用海洛因犯行，經觀察勒戒後，認有繼續
    施用毒品之傾向，核被告甲○○所為，係犯毒品危害防制條例第十條第一項之施
    用第一級毒品罪。其非法施用第一級毒品海洛因前後非法持有海洛因之低度行為
    ，為其非法施用之高度行為所吸收，不另論罪。爰審酌被告非法施用第一級毒品
    ，對個人身心戕害甚鉅，且前已因施用毒品案件，經執行觀察勒戒處分，無自制
    力仍再犯施用第一級毒品罪，並未因前所受處分而決心改過，惟念其犯後態度良
    好，坦承犯行，及其本件施用第一級毒品行為僅有一次等一切情狀，量處如主文
    所示之刑，並諭知易科罰金之折算標準。
三、檢察官移送併辦意旨（九十二年度毒偵字二一一號）另以：被告甲○○於民國九
    十二年三月七日，在宜蘭縣頭城鎮○○路○段一七八號住處，施用第一級毒品海
    洛因一次，嗣於九十二年三月九日為警在上址查獲，並扣得第一級毒品海洛因一
    包（０‧四公克）及針筒二支，因認被告此部分犯行亦涉犯毒品危害防制條例第
    十條第一項之施用第一級毒品罪，與本件有連續犯裁判上一罪之關係，而移送併
    案審理云云。惟查，本件被告係於九十年十一月二十日九施用第一級毒品，嗣於
    九十一年三月十三日送臺灣宜蘭看守所附設觀察勒戒處所觀察勒戒後，因有繼續
    施用毒品之傾向，再令入戒治處所施以強制戒治，至九十一年八月二十二日因認
    其強制戒治已屆滿三月，其成效業經臺灣宜蘭戒治所所務委員會會議評定為合格
    ，認無繼續戒治之必要，始停止戒治付保護管束出所，有被告之臺灣高等法院被
    告全國前案紀錄表、臺灣宜蘭地方法院檢察署刑案資料查註紀錄表、臺灣高等法
    院刑案紀錄簡覆表各一份在卷可按；被告甲○○亦供承：當初入所戒治就想改掉
    施用毒品，本來戒治後就戒掉了，出所後也都沒有用，至九十二年初朋友來找又
    施用等情（見本院九十二年四月十一日審判筆錄）；且參以本件併案部分被告施
    用第一級毒品時間為九十二年三月七日與其前次施用毒品時間九十年十一月二十
    九日相隔約一年四月，尚難認被告於九十二年三月九日施用毒品之犯行與本件九
    十年十一月二十九日施用毒品犯行係基於概括犯意而為，即難認有連續犯裁判上
    一罪之關係，本院自無從併案審理，應退回由檢察官另為適法之處理，附此敘明
    。
據上論斷，應依刑事訴訟法第二百九十九條第一項前段，毒品危害防制條例第十條第
一項，刑法第十一條前段、第四十一條第一項，罰金罰鍰提高標準條例第二條，判決
如主文。
本案經檢察官賴慶祥到庭執行職務
中    華    民    國      九十二      年      四        月      十七    日
                                        臺灣宜蘭地方法院刑事第二庭
                                            法  官  林  惠  玲
右正本證明與原本無異。
如不服本判決，應於判決送達後十日內向本院提出上訴狀( 應附繕本 ）。
                                            書記官  吳  慧  芳
中    華    民    國      九十二      年      四        月      十八    日
附錄法條：
毒品危害防制條例第十條第一項
施用第一級毒品者，處六月以上五年以下有期徒刑。


司法院資訊處製作；財團法人民間司法改革基金會備份。
